【裁判字號】    99,交抗,633
【裁判日期】    990301
【裁判案由】    違反道路交通管理處罰條例
【裁判全文】
臺灣高等法院交通事件裁定             99年度交抗字第633號
抗  告  人
即受處分人  甲○○
上列抗告人因違反道路交通管理處罰條例案件，不服臺灣士林地
方法院，中華民國98年12月31日所為裁定（98年度交聲字第1447
號），提起抗告，本院裁定如下：
    主  文
抗告駁回。
    理  由
一、抗告意旨略以：當地確有多線公車，至抗告人未見警察，並
    非故意不服從指揮。另請調閱現場監視器，以證明警察所提
    光碟係合成，指訴不實等語。
二、原裁定略以：原處分略以：異議人即受處分人甲○○於98
    年9月11 日18時30分許，駕駛其所有之車牌號碼7D-787號營
    業小客車（下稱上開營小客車），行經臺北市○○○路與興
    隆路口時，因在多車道左轉彎，不先駛入內側車道而違規（
    此部分違規業經裁罰確定），為警當場吹哨攔停，惟異議人
    拒絕停車接受稽查而逃逸，爰依道路交通管理處罰條例第60
    條第1項規定，裁處異議人罰鍰3,000元，並依同條例第63條
    第1項第1款規定，記違規點數1點等語。異議意旨略以：
    當時並未見到員警對其攔停，伊並無拒絕停車接受稽查之意
    思云云。經查：有關異議人違規轉彎，為其所是認，並經
    裁罰確定，此部份事實，堪予認定。異議人辯稱：遭公車擋
    住，未看到員警指揮攔停云云，惟證人即舉發本件員警陳郁
    杉證稱：當時伊站在羅斯福路與興隆路口的東南角，計程車
    在中間車道左轉，之後伊用手勢與哨音予以攔停，但該計程
    車還是不停，之後伊就記下車號回去予以舉發。異議人之計
    程車左轉至興隆路時，距離伊大約2公尺，甚至不到2公尺僅
    有1公尺多而已，且路邊並沒有停公車。當天伊沒有拿指揮
    棒，但伊有穿警察制服及反光背心、吹哨音及比手勢等語（
    原審卷第22頁至第23頁），並庭呈舉發違規錄音影光碟，經
    勘驗結果：畫面一開始異議人之計程車行駛於羅斯福路中間
    車道，有1輛公車行駛於異議人所駕駛車前方，異議人左轉
    往興隆路方向，第4秒至第7秒間，警察吹哨音要求計程車停
    下，但計程車未停下，仍往興隆路繼續行駛，於18秒時消失
    在畫面盡頭等情，有勘驗筆錄附卷可稽（原審卷第22頁），
    核與證人所證述內容相符，是異議人所辯即不可採。
    綜上，異議人違規事實，堪予認定。從而，原處分機關依道
    路交通管理處罰條例第60條第1 項之規定，裁處異議人罰鍰
    3,000元，並依同條例第63條第1項第1款規定，記違規點數1
    點，核無違誤。本件異議，為無理由，應予駁回。
三、按汽車駕駛人，駕駛汽車有違反本條例之行為，經交通勤務
    警察或依法令執行交通稽查任務人員制止時，不聽制止或拒
    絕停車接受稽查而逃逸者，除按各該條規定處罰外，處新臺
    幣（下同）3,000元以上6,000 元以下罰鍰，並記違規點數1
    點，道路交通管理處罰條例第60條第1 項、第63條第1項第1
    款分別定有明文。原審以異議人違規事實明確，所辯不足採
    ，因認原處分依上開規定裁罰，於法並無違誤，而駁回異議
    ，核無不合。抗告意旨略以：警方現場光碟為合成，請求再
    調閱現場監視器乙節，然有關現場情形，業經原審勘驗現場
    錄影音光碟無訛，抗告意旨指為合成云云，無證據可佐，自
    難採信。而現場情形，既經原審勘驗，自無再調閱現場監視
    器之必要。抗告意旨另以：未見警察指揮，非故意不服從指
    揮云云，然證人陳郁杉證稱：異議人之計程車左轉至興隆路
    時，距離伊大約2公尺，甚至不到1公尺等語（原審卷第23頁
    ），衡情，如此近距離，豈會未見？是此部份所指，有違常
    情，自難採取。綜上，本件抗告，為無理由，應予駁回。
四、據上論結，應依道路交通案件處理辦法第26條，刑事訴訟法
    第412條，裁定如主文。
中    華    民    國    99    年    3     月    1     日
                  刑事第十八庭審判長法  官  吳鴻章
                                    法  官  汪梅芬
                                    法  官  周政達
以上正本證明與原本無異。
不得再抗告。
                                    書記官  廖純瑜
中    華    民    國    99    年    3     月    1     日

司法院資訊處製作；財團法人民間司法改革基金會備份。
